# 车位

提问人：liufurao8698 时间：2021-05-25 06:23:31
单位租入 10 年车位用于员工上班使用，金额大，可以入无形资产吗？虽然不能单独出售但符合合同性权利不知道对不对

回答人：chenyiwei
可以确认为无形资产——车位使用权，也可以确认为长期待摊费用。

提问人：ecomicai 时间：2021-05-27 14:18:26
请问版主，这个案例为什么不确认为使用权资产呀？

回答人：chenyiwei
原准则下是无形资产；新准则下应确认为使用权资产。感谢指正。